【裁判字號】    96,訴,1081
【裁判日期】    970122
【裁判案由】    毒品危害防制條例
【裁判全文】
臺灣基隆地方法院刑事判決              96年度訴字第1081號
公  訴  人  臺灣基隆地方法院檢察署檢察官
被      告  乙○○
                    （另案於臺灣基隆監獄執行中）
上列被告因違反毒品危害防制條例案件，經檢察官提起公訴（96
年度毒偵字第2259、2715號），並經本院合議庭裁定由受命法官
獨任進行簡式審判程序，判決如下：
    主      文
乙○○施用第一級毒品，累犯，處有期徒刑柒月；又施用第一級
毒品，累犯，處有期徒刑捌月。應執行有期徒刑壹年。
    事實及理由
一、本件犯罪事實應補充：「乙○○經送觀察、勒戒，因無繼續
    施用傾向於民國94年12月29日釋放出所。其於96年7月1日上
    午9時許，在基隆市○○區○○街204號20樓住處內（起訴書
    誤載於96年7月1日15時55分許採尿前24小時內某時，在不詳
    處所，此部分業據蒞庭檢察官當庭更正），將第一級毒品海
    洛因置入針筒內摻水注射於手臂之方式，施用第一級毒品海
    洛因。另於96年9月5日上午9 時許，在上開住處內（起訴書
    誤載於96年9月5日21時20分許採尿前24、96小時內某時，在
    不詳處所，此部分業據蒞庭檢察官當庭更正），將第一、二
    級毒品海洛因、安非他命混合置入針筒內摻水注射手臂之方
    式，施用第一、二級毒品海洛因、安非他命。」、證據應補
    充：「被告於本院準備程序及審判程序之自白。」及台灣先
    進生技醫藥股份有限公司尿液檢驗報告1份、殘渣袋1個、注
    射針筒3 支。」、應適用之法條應補充：「被告持有第一、
    二級毒品海洛因、安非他命係供施用，其持有之低度行為均
    應為施用之高度行為所吸收，均不另論罪。其於96年9月5日
    施用第一、二級毒品海洛因、安非他命之犯行，係以一施用
    行為同時施用第一、二級毒品海洛因、安非他命，為想像競
    合犯，應從一重之施用第一級毒品罪論斷。」外，餘均引用
    如附件檢察官起訴書之記載。
二、據上論斷，應依刑事訴訟法第273 條之1第1項、第284條之1
    、第299條第1項前段、第310條之2、第454條第2項，毒品危
    害防制條例第10條第1項、第2項、第23 條第2項，刑法第11
    條前段、第47條第1項、第55條、第51條笫5款，判決如主文
    。
本案經檢察官甲○○到庭執行職務。
中    華    民    國    97    年    1    月    22    日
                  刑事第四庭法  官    何怡穎
以上正本證明與原本無異。
如不服本判決應於收受本判決後10日內向本院提出上訴書狀，其
未敘述上訴理由者，並得於提起上訴後10日內向本院補提理由書
狀（均須按他造當事人之人數附繕本）「切勿逕送上級法院」。
中    華    民    國    97    年    1    月    22    日
                            書記官    鄭梅君
附錄本案論罪科刑法條：
毒品危害防制條例第10條
施用第一級毒品者，處 6 月以上 5 年以下有期徒刑。
施用第二級毒品者，處 3 年以下有期徒刑。
附件：
臺灣基隆地方法院檢察署檢察官起訴書
                                    96年度毒偵字第2259號
                                    96年度毒偵字第2715號
    被      告  乙○○  男  40歲（民國○○年○月○○日生）
                        住基隆市○○區○○路396巷51之1號
                        國民身分證統一編號：Ｚ000000000號
上列被告因違反毒品危害防制條例案件，已經偵查終結，認應該
提起公訴，茲將犯罪事實及證據並所犯法條分敘如下：
        犯罪事實
一、乙○○前因施用第一級毒品海洛因，經觀察、勒戒後，認無
    繼續施用毒品之傾向，由本署檢察官於94年12月28日，以94
    年度毒偵字第3191號為不起訴處分確定。再因施用毒品案件
    ，經本署檢察官提起公訴，由臺灣基隆地方法院以95年度訴
    字第216號判決判處有期徒刑6月，並於95年12月13日執行完
    畢。又因施用毒品案件，經本署檢察官提起公訴，由臺灣基
    隆地方法院以96年度訴字第696號判決判處有期徒刑1年10月
    月，尚未確定。詎乙○○仍不知戒除毒癮，於上開觀察、勒
    戒執行完畢釋放後5年內 ，又基於施用第一級毒品、第二級
    毒品之犯意，分別於下列時、地施用毒品並為警查獲：(1)於
    96年7月1日15時55分許採尿前24小時內某時，在不詳處所，
    施用第一級毒品海洛因，嗣為警於同日15時20分許，在基隆
    市○○區○○路、忠一路路口處查獲；(2)於96年9月5日21時
    20分許採尿前24、96小時內某時，在不詳處所，施用第一級
    毒品海洛因及第二級毒品安非他命，嗣因係毒品列管人口，
    於96年9月5日，經警通知其至警局採尿送驗而查獲。
二、案經基隆市警察局第一分局、第二分局分別報告偵辦。
        證據並所犯法條
一、訊據被告乙○○固對於上開各次施用第一級毒品海洛因及第
    二級毒品安非他命之事實供承不諱，惟遺忘施用毒品之確實
    之時地，惟查 ，被告2次為警採尿送驗結果分別呈嗎啡及嗎
    啡、甲基安非他命陽性反應，有臺灣檢驗科技先進生技醫藥
    股份有限公司濫用藥物檢驗報告2份在卷可佐 ，復有本署刑
    案資料查註紀錄表附卷可稽，被告犯嫌堪以認定。
二、按刑法第56條連續犯之規定，於94年2月2日經修正公布予以
    刪除，自95年7月1日起施行，而連續犯在本質上原屬數罪，
    於連續犯之規定廢除後，對於先前實務上以連續犯予以處理
    之案件，應視具體個案，除對於合乎接續犯或包括的一罪之
    情形，認其構成單一之犯罪外，應認係數罪併罰（最高法院
    95年度台上字第4112號判決參照）。查被告前於96年5月29
    日、同月31日及同年7月8日、 同月28日4次施用毒品案件，
    經本署檢察官以96年度毒偵字第1295、1494、1575及1754號
    案件提起公訴， 並經臺灣基隆地方法院以96年度訴字第696
    號判決判處應執行有期徒刑1年10月，有該案起訴書、 判決
    書及本署刑案資料查註紀錄表各1紙在卷可佐， 惟被告所涉
    上開施用毒品案件與本案施用毒品之時間最少已相隔7日及1
    月餘之久，時間非屬密接，被告應係在各施用時點前或因毒
    癮發作而施用毒品，為分別作成之行為，於刑法上難以評論
    為數個舉動之接續進行，另毒品施用者雖時有成癮性或慣常
    性之舉止，然此應與該施用者自我行為控制犯罪慾念之能力
    強弱有關，非施用毒品犯罪所獨有，自亦難適用集合犯之概
    念，故本件應無從依接續犯、集合犯之觀念為上開案件確定
    判決效力之所及，合先敘明。是核被告所為，係犯毒品危害
    防制條例第10條第1項、第2項之施用第一級、第二級毒品罪
    嫌。又被告所犯上開2罪間，因犯意各別，行為互殊， 請分
    論併罰。再被告於受徒刑之執行完畢後， 5年以內故意再犯
    本件有期徒刑以上之罪， 請依刑法第47條第1項累犯之規定
    加重其刑。
三、依毒品危害防制條例第23條第2項、 刑事訴訟法第251條第1
    項提起公訴。
    此致
臺灣基隆地方法院
中    華    民    國    96    年    11    月    26    日
                              檢察官  王  秀  慧
本件正本證明與原本無異
中    華    民    國    96    年    11    月    29    日
                              書記官  鍾  惠  娟
附錄所犯法條：
毒品危害防制條例第10條第1、2項
    施用第一級毒品者，處 6 月以上 5 年以下有期徒刑。
    施用第二級毒品者，處 3 年以下有期徒刑。


司法院資訊處製作；財團法人民間司法改革基金會備份。
